【裁判字號】    95,中簡上,486
【裁判日期】    951011
【裁判案由】    竊盜
【裁判全文】
台灣台中地方法院刑事判決           95年度中簡上字第486號
聲  請  人  臺灣臺中地方法院檢察署檢察官
上  訴  人
即  被  告  甲○○
                    國民
上列上訴人即被告因贓物案件，不服本院台中簡易庭95年度中簡
字第1553號中華民國95年7月17日第一審判決（聲請簡易判決處
刑書案號：台灣台中地方法院檢察署94年度偵字第15422號），
提起上訴，本院管轄之第二審合議庭判決如下：
    主  文
上訴駁回。
    事  實
一、甲○○素行不佳，前曾犯違反建築法、侵占、妨害風化等罪
    （均未構成累犯），詎仍不知悔改。甲○○復於民國（下同
    ）九十四年二月間某日某時，在臺中市○○路某不詳處所，
    明知潘建榮（另經分案偵查）所販賣之音圓電腦伴唱機一台
    （規格：S-2001、編號：000000000000號，為乙○○所有並
    於九十三年十二月二十五日凌晨四時一分許，在停放於臺中
    縣霧峰鄉○○路六○九之十號之皇盈遊覽車公司遊覽車上失
    竊，原價新臺幣（下同）四萬八千元，僅購買半年而已。）
    ，係來源不明，有可能為他人遭詐欺、竊盜或遺失等非出於
    所有人本意而脫離持有之贓物，竟仍以一萬八千元之低於市
    價之價格，向潘建榮購買該伴唱機。嗣經乙○○報案後，因
    甲○○將該伴唱機以三萬元之價格，轉賣予高淑專（另經不
    起訴處分在案），高淑專再向音圓國際股份有限公司（以下
    簡稱音圓公司）索取該伴唱機之保證書時，為警循線於九十
    四年四月二十一日下午十三時三十分許，至高淑專位於臺中
    縣大里市○○街五十七之一號之住家內查獲。
二、案經臺中縣警察局霧峰分局報請台灣台中地方法院檢察署檢
    察官偵查後聲請以簡易判決處刑。
    理  由
一、訊據上訴人即被告甲○○對於上揭其有以一萬八千元之代價
    向案外人潘建榮購買本案音圓電腦伴唱機一台，並以三萬元
    之價格，轉賣予高淑專等之事實固坦承不諱，然矢口否認有
    何前揭之贓物犯行，辯稱：伊之前就熟識潘建榮，潘建榮應
    該不會販賣贓物陷害伊，伊不知該音圓電腦伴唱機是贓物云
    云。惟查上揭事實，業據被害人乙○○指述及證人潘建榮、
    高淑專分別於警詢及偵訊中證述綦詳在卷，互核所供情節相
    符，並有贓物認領保管單一紙及照片三張在卷可資佐證。且
    被告甲○○於九十五年三月三日偵訊時，亦坦言：「（是否
    向潘建榮買本件伴唱機？）是。買一萬八千元。（賣給高淑
    專多少錢？）連喇叭三萬元，喇叭約五、六千元。」、「（
    高淑專有無向你索取保證書？）有。我一開始跟高淑專說被
    雨淋濕了，後來我才打算向潘建榮索取，但我知道應該拿不
    到。」、「（是否知悉潘建榮的伴唱機來源合法？）不知道
    。應該有可能來源不法。」等語。則以被告買進與賣出該伴
    唱機之價格已達近一萬餘元之差距，並綜以被告知道應該無
    法自潘建榮處拿到該伴唱機之保證書及知悉該伴唱機來源可
    能為不法等情形以觀，其對該伴唱機屬來源不明，並有可能
    為他人遭竊或遺失等非出於所有人本意而脫離持有之贓物，
    應有相當之認識，竟仍予以購買，難謂其無故買贓物之故意
    ，是綜據上述，被告甲○○空言否認，所辯無非臨訟畏罪飾
    卸之詞，要無足採，事證已臻明確，被告甲○○犯行洵堪認
    定。
二、核被告甲○○所為，係犯刑法第三百四十九條第二項之故買
    贓物罪。又被告行為後，刑法第四十一條第一項前段有關易
    科罰金折算之標準，業經總統於九十四年二月二日公布修正
    ，自九十五年七月一日施行，由「得以一元以上三元以下折
    算一日，易科罰金」，並適用修正前罰金罰鍰提高標準條例
    第二條（現已刪除）之規定，提高為「得以新台幣一千元、
    二千元或三千元折算一日，易科罰金」，且刪除「因身體、
    教育、職業、家庭之關係或其他正當事由，執行顯有困難者
    」之條件，依修正施行後刑法第二條第一項「行為後法律有
    變更者，適用行為時之法律。但行為後之法律有利於行為人
    者，適用最有利於行為人之法律」之規定，比較修正前後刑
    法第四十一條第一項前段之規定，修正後之規定，並未較有
    利於被告，故本件應適用被告行為時即修正前刑法第四十一
    條第一項前段及修正前罰金罰鍰提高標準條例第二條之規定
    ，諭知易科罰金之折算標準，即應以銀元三百元折算一日，
    經折算為新台幣後，應以新台幣九百元折算一日，併予敘明
    。原審因而適用刑法第二條第一項前段、第三百四十九條第
    二項、修正前刑法第四十一條第一項前段、罰金罰鍰提高標
    準條例第一條前段、修正前罰金罰鍰提高標準條例第二條，
    現行法規所定貨幣單位折算新台幣條例第二條之規定，量處
    拘役五十日，如易科罰金以銀元三百元（即新臺幣九百元）
    折算一日，經核其認事用法，均無違誤，量刑亦屬適當。被
    告上訴意旨，仍執陳辭，否認犯罪云云，而指摘原判決不當
    ，顯無理由，應予駁回。
據上論斷，應依刑事訴訟法四百五十五條之一第三項、第三百六
十八條，判決如主文。
中    華    民    國    95    年    10    月    11    日
                  刑事第八庭    審判長法  官  朱光國
                                      法  官  洪堯讚
                                      法  官  洪俊誠
以上正本證明與原本無異。
；不得上訴。
                                      書記官  蕭榮峰
中    華    民    國    95    年    10    月    11    日
附錄論罪科刑實體法條文：
刑法第349條第2項：
搬運、寄藏、故買贓物或為牙保者，處5年以下有期徒刑、拘役
或科或併科 1 千元以下罰金。
(罰金部份業經提高10倍為1萬元)


司法院資訊處製作；財團法人民間司法改革基金會備份。
